臺灣高等法院臺中分院刑事判決
110年度上訴字第693號
上  訴  人  
即  被  告  呂嘉雄
選任辯護人  陳俐均律師（法律扶助律師）
上列上訴人即被告因違反毒品危害防制條例案件，不服臺灣臺中
地方法院109年度訴字第2230號中華民國110年1月6日第一審判決
（起訴案號：109年度偵字第22588號；移送併辦案號：109年度
偵字第26052號），提起上訴，本院判決如下：
    主  文
上訴駁回。
    犯  罪  事  實
一、甲○○（通訊軟體LINE暱稱「熊哥」）明知甲基安非他命係毒
    品危害防制條例第2條第2項第2款所定之第二級毒品，不得
    非法販賣、持有，竟分別基於意圖營利，販賣第二級毒品甲
    基安非他命之犯意，且以其所有之IPHONE手機為聯繫工具，
    各為下列行為：
  ㈠民國109年7月15日下午2時46分許，甲○○以持上開手機使用LI
    NE通訊軟體，與LINE暱稱「犬盛」之翁○○聯絡後，旋於同日
    晚間11時許，前往翁○○、賴○○同住而位於臺中市○區○○街000
    巷00號3樓之租屋處，以新臺幣（下同）5000元之價格，販
    賣而交付甲基安非他命（數量不詳）予翁○○【本次交易係由
    翁○○、賴○○（起訴書誤載為蕭凱勛）各出資2500元即合資50
    00元購買】，甲○○並當場向翁○○收取價金5000元，賴○○亦在
    場見聞上開交易。
  ㈡嗣翁○○另案為警查獲，且扣得其上開購得施用後所剩餘之第
    二級毒品甲基安非他命2包（此部分毒品由翁○○案件處理，
    詳細數項等資不贅述），翁○○即表明願配合警方查緝上手甲
    ○○，遂於109年7月22日下午4時許起，以LINE通訊軟體傳送
    訊息予甲○○洽購毒品甲基安非他命，經甲○○以LINE訊息應允
    ，並提供其本人在中國信託銀行之帳戶（帳號000-00000000
    0000號）予翁○○，要求翁○○先轉帳支付價金，翁○○乃依約於
    同日晚間7時9分許，轉帳5000元至上開帳戶後，甲○○遂於10
    9年7月23日上午10時許，前往翁○○同上租屋處，當場交付甲
    基安非他命1包予翁○○，而為埋伏警方當場逮捕，本次交易
    因翁○○實際並無購買之真意而屬未遂，且為警扣得上開交易
    標的之第二級毒品甲基安非他命1包（毛重2.5公克、驗餘淨
    重2.1411公克）及供甲○○販賣交易聯繫之IPHONE手機1支（
    含SIM卡1張），復經甲○○將上揭價金5000元返還翁○○（其餘
    在甲○○身上扣得之第二級毒品甲基安非他命3包及玻璃管吸
    食器等物品均與販賣毒品犯行無關）。
二、案經臺中市政府警察局第四分局報告臺灣臺中地方檢察署檢
    察官偵查起訴及移送併辦。
    理  由
壹、程序事項：
一、本院審理範圍：關於上訴人即被告甲○○（下稱被告）被訴施
    用第二級毒品部分，經原審判決公訴不受理後，未據檢察官
    上訴而告確定，此部分不在本院審理範圍，先予敘明。
二、證據能力：
  ㈠辯護人雖認本件關於犯罪事實一之㈡查獲過程係出於警方「陷
    害教唆」而來，故所取得證人翁○○之證述、LINE訊息截圖翻
    拍照片、警方密錄器畫面翻拍照片及扣案毒品等，均屬違法
    取得之證據，而無證據能力云云，然查：
　⒈按所謂「陷害教唆」，係指行為人原不具犯罪之故意，純因
    司法警察之設計教唆，始萌生犯意，而實行犯罪構成要件之
    行為者而言。因其係以引誘或教唆犯罪之不正當手段，使原
    無犯罪故意之人萌生犯意而實行犯罪行為，再蒐集犯罪證據
    ，予以逮捕偵辦，手段顯然違反憲法上對於基本人權之保障
    ，且已逾越偵查犯罪之必要程度，對於公共利益之維護並無
    意義，因此所取得之證據資料，應不具有證據能力。至刑事
    偵查技術上所謂之「釣魚（或稱誘捕偵查）」，則指對於原
    已犯罪或具有犯罪故意之人，以設計引誘之方式，使其暴露
    犯罪事證，而加以逮捕或偵辦者而言。此之所謂「釣魚」純
    屬偵查犯罪技巧之範疇，並未違反憲法對於基本人權之保障
    ，且於公共利益之維護有其必要性，故依「釣魚」方式所蒐
    集之證據資料，尚非法所不許（最高法院110年度台上字第2
    759號判決要旨參照）。
　⒉翁○○配合警方查緝本案被告前，早於109年7月15日（即犯罪
    事實一之㈠）即向被告洽購毒品且完成交易，足認被告早有
    從事毒品販賣之往例，又被告接獲翁○○先後於109年7月22日
    下午4時58分許、5時4分許、5時5分許、5時30分許傳送「你
    什麼時候，有空再來？我需要2件」、「還能拿嗎？還是你
    要再問是一下才知道」、「價格一樣嗎？」、「2件不是500
    0？」等隱誨不明之訊息後，亦即明瞭會意該訊息內容係為
    洽購毒品甲基安非他命，旋即於同日下午5時5分許、5時30
    分許回傳「是可以了，我問問」、「應該吧」、「我是說！
    我身上沒這麼多現金了啦，除非你轉給我」等訊息，表明應
    允交易且要求翁○○先匯付價金以利其向上手購入毒品，是被
    告倘無販賣毒品甲基安非他命之真意，自無可能與翁○○在心
    照不宣之默契下順利完成毒品買賣之要約承諾，益徵被告販
    賣毒品之犯意，要非出於警方設計陷害始萌生，故關於犯罪
    事實一之㈡所示毒品交易，無非係翁○○於另案為警查獲後，
    配合警方查緝上手所為不具購買真意之行為，核其性質為偵
    查技巧「釣魚」之運用，並非「陷害教唆」，揆諸前揭說明
    ，因此查獲並蒐集所得之證據，自具有證據能力，辯護意旨
    所執情詞，尚非可採。
  ㈡按被告以外之人於審判外之陳述，雖不符刑事訴訟法第159條
    之1至第159條之4等規定，而經當事人於審判程序同意作為
    證據，法院審酌該言詞陳述或書面陳述作成時之情況，認為
    適當者，亦得為證據。當事人、代理人或辯護人於法院調查
    證據時，知有刑事訴訟法第159條第1項不得為證據之情形，
    而未於言詞辯論終結前聲明異議者，視為有前項之同意，刑
    事訴訟法第159條之5定有明文。該條文之立法意旨，在於確
    認當事人對於傳聞證據有處分權，得放棄反對詰問權，同意
    或擬制同意傳聞證據可作為證據，屬於證據傳聞性之解除行
    為，如法院認為適當，不論該傳聞證據是否具備刑事訴訟法
    第159條之1至第159條之4所定情形，均容許作為證據，不以
    未具備刑事訴訟法第159條之1至第159條之4所定情形為前提
    （最高法院104年度第3次刑事庭會議決議參照）。本判決所
    引用被告以外之人於審判外之言詞及書面陳述，除辯護人爭
    執因「陷害教唆」不具證據能力部分業經本院詳予論駁如上
    外，其餘則未據公訴人、被告及其辯護人爭執證據能力，且
    於言詞辯論終結前亦未聲明異議（見本院卷第150-152頁）
    ，並經本院於審判期日依法踐行調查證據程序，依前揭說明
    ，自均有證據能力。
  ㈢又傳聞法則乃對於被告以外之人於審判外之言詞或書面陳述
    而為之規範。本案判決以下引用之非供述證據，固無刑事訴
    訟法第159條第1項規定傳聞法則之適用，然經本院於審理時
    依法踐行調查證據程序，與本案待證事實具有自然之關聯性
    ，且無證據證明係公務員違法取得之物（辯護人所指陷害教
    唆不具證據能力部分，已為本院所不採），依法均得作為證
    據。
貳、本院認定犯罪事實之證據、理由及論罪之說明：
一、訊據被告固坦承於犯罪事實一之㈠、㈡所載時、地，交付第二
    級毒品甲基安非他命予翁○○，且分別以當場收取及事先匯款
    之方式取得價金，然矢口否認有何販賣毒品犯行，辯稱：我
    只是幫翁○○向他人買毒品，並沒有從中賺取差價云云。辯護
    人則以：就犯罪事實一之㈠部分，被告與翁○○間為長期性伴
    侶關係，基於交情而幫翁○○代購毒品，並無營利意圖，至於
    犯罪事實一之㈡部分，翁○○急切地傳訊息向被告詢問，被告
    還反問翁○○為何用得那麼快，可見該次被告一開始並無交易
    之意思，顯係出於翁○○配合警方陷害教唆所致，應不成立販
    賣毒品罪責等語，為被告辯護。然查：
  ㈠關於被告與翁○○如犯罪事實一之㈠、㈡所示毒品交易過程，業
    據證人翁○○於偵查中證稱：109年7月15日是我跟我男朋友（
    指賴○○）各出2500元共計5000元合資向被告購買甲基安非他
    命，被告到我租屋處，我們一手交錢一手交貨等語（見偵22
    588卷第111頁），又於原審審理時證稱：我於偵查中所述內
    容均實在，我被警察查到的甲基安非他命2包，就是7月15日
    向被告購買剩下的。7月23日我有配合警方追查上游即被告
    ，這次是先把價金匯款到被告的帳戶，因為被告稱他身上現
    金不夠，又住的比較遠，所以改用匯款的比較方便，我有同
    意警方在我租屋處裝密錄器取證等語綦詳（見原審卷第174-
    177頁）；而證人賴○○亦就犯罪事實一之㈠部分，係其與翁○○
    合資向被告購買毒品，且被告交付毒品、翁○○交付價金時同
    在現場見聞等情，於偵查中證稱明確（見偵22588卷第139-1
    40頁），並有被告為警查獲之扣押筆錄、扣押物品目錄表、
    翁○○領回犯罪事實一之㈡部分價金5000元所出具之贓物認領
    保管單、被告與翁○○間LINE訊息翻拍照片、毒品交易過程密
    錄器翻拍照片及翁○○另案為警查獲之扣押物品目錄表在卷可
    稽（見偵22588卷第53-58、61、69-77、79-81、164頁），
    此外，復有關於犯罪事實一之㈡之交易標的結晶1包（指毛重
    2.5公克者）、被告所有之IPHONE手機1支（含SIM卡1張）扣
    案可佐。又上揭結晶1包（檢品編號B0000000），經送請衛
    生福利部草屯療養院鑑定結果，確屬第二級毒品甲基安非他
    命（驗餘淨重2.1411公克），亦有衛生福利部草屯療養院10
    9年8月10日草療鑑字第1090800089號鑑驗書附卷可參（見偵
    22588卷第177頁）。
  ㈡被告雖辯稱：我只是幫翁○○買毒品，並非販賣毒品予翁○○云
    云，辯護意旨則以：被告僅為翁○○代購毒品，且原價交付，
    自不該當販賣云云。惟按以營利之意圖交付毒品，而收取對
    價之行為，係觸犯販賣毒品罪；苟非基於營利之意圖，而以
    原價或低於原價有償轉讓毒品與他人，僅得以轉讓毒品罪論
    處；若無營利之意圖，僅基於幫助施用毒品者取得供施用毒
    品之目的，而出面代購，或共同合資購買並分攤價金及分受
    毒品，則屬應否成立施用毒品罪或其幫助犯之範疇，三者行
    為互殊，且異其處罰（最高法院97年度台上字第3148號判決
    參照）。證人翁○○於偵查中證稱：我不知道被告之毒品來源
    ，我不是跟被告合資也不是調貨，就是向被告購買等語明確
    （見偵22588卷第112頁），又於原審審理時證稱：我不知道
    被告交付給我的毒品是用多少錢向他人購買的，我只知道他
    給我的價錢可以就好，我會問被告我要的數量跟相應數量的
    價格，我覺得這價格可以我就購買了，我所知的資訊就這樣
    ，他通常會去問一下他拿毒品的對象，再給我回覆等語明確
    （見原審卷第178、181頁），足徵翁○○向被告洽詢之過程，
    均處於被動狀態，僅能消極接受被告交付之毒品甲基安非他
    命，對於毒品之確切來源、被告取得毒品之實際對價皆無所
    悉，亦無從置喙，足認被告在本案交易中，係居於優勢地位
    ，握有絕對主導權，此與委託他人代購者必有相當之監督方
    法（如一同至上手住處僅由代購者進入房間、或一同駕車前
    往，於目視可見代購者取貨之狀況下遠端監控），務求盡可
    能縮短代購者即受託之一方與藥頭間單獨接觸之時間、機會
    ，以免遭代購者反客為主進而從中牟利。故被告與翁○○間之
    交易情節，經核與「受託代購」之要件不符。況購買毒品者
    之慣用語常見有「拿」、「調」等用詞，或為便於聯繫、或
    為販毒者規避販賣毒品重罪，雖不可而知，然具體事實究應
    涵攝於何種構成要件，自應依個案情節詳予審認；況刑事實
    務所見販賣毒品案件，幾未曾見直接將買賣用語暴露於訊息
    往來之對話內容，故而交易雙方間並未使用購買、販賣等詞
    彙，亦難遽為有利被告之認定，被告及辯護意旨認本件交易
    型態不該當販賣行為云云，要非可採。
　㈢再刑事偵查技術上所謂之「釣魚」者，指對於原已犯罪或具
    有犯罪故意之人，司法警察於獲悉後為取得證據，以設計引
    誘之方式，佯與之為對合行為，使其暴露犯罪事證，待其著
    手於犯罪行為之實行時，予以逮捕、偵辦者而言。因犯罪行
    為人主觀上原即有犯罪之意思，倘客觀上又已著手於犯罪行
    為之實行時，自得成立未遂犯，要與「陷害教唆」，係行為
    人原無犯罪之意思，純因具有司法警察權者之設計誘陷，以
    唆使其萌生犯意，待其形式上符合著手於犯罪行為之實行時
    ，再予逮捕者有別（最高法院101年度台上字第3253號判決
    意旨參照）。關於被告所為犯罪事實一之㈡部分犯行，確屬
    警方實施「釣魚」之偵搜技巧所查獲，其行為即應評價為未
    遂犯，辯護意旨認此部分屬「陷害教唆」而不該當販賣罪責
    云云，業據本院論駁如上（詳參上揭理由壹之二、㈠所述）
    ，要無可採。
　㈣復按販賣毒品係違法行為，非可公然為之，而毒品非僅量微
    價高，更無公定價格，係可任意分裝增減分量及調整純度，
    且每次買賣之價格、數量，更可能隨時依雙方之關係深淺、
    資力、需求量、對行情之認知、來源是否充裕、查緝是否嚴
    緊、購買者被查獲時供出毒品來源之可能風險評估等諸多因
    素，而異其標準並機動調整，非可一概論之，近年來毒品之
    濫用，危害國民健康與社會安定日益嚴重，治安機關對於販
    賣或施用毒品之犯罪行為，無不嚴加查緝，販賣毒品行為在
    通常情形下當係以牟利為其主要誘因及目的，且依一般社會
    通念以觀，倘若無利益可圖，應無甘冒被他人供出或遭檢警
    查緝法辦之危險而平價供應他人施用或單純居中聯繫之理。
    又販賣毒品既係具有高度風險之違法行為，其販入之價格必
    較出售之價格低廉（所謂「價差」），或以同一價格販賣而
    減少毒品之份量（所謂「量差」），而得以從中獲取利益，
    或係以「純度」謀取利潤方式，或有差異，然其所圖利益之
    非法目的，則屬相同，並無二致；另毒品非屬可公然交易或
    具有公定價格之物，各次交易數量、價格均可能機動調整，
    則於交易前未談及具體利潤者亦甚常見；且刑事法上所謂「
    販賣」，係以行為人主觀上意圖為己牟利，而將毒品以有償
    之方式價售予需用毒品之人為要件，而「營利意圖」者，除
    行為人對其主觀上有此意圖自承不諱外，該等意圖具備與否
    因涉及人之主觀認知，惟有從行為人之外在表徵及其行為客
    觀情況加以綜合認定。查翁○○與被告之毒品上手並不認識，
    此觀其每每須透過被告始能購買毒品乙節甚明，故其既無從
    得悉被告向毒品上手取得毒品甲基安非他命之實際過程及確
    切對價、重量，則自人性角度而為觀察，被告居中利用轉手
    機會而從中賺取甚微之「價差」乃至「量差」之可能，自符
    常情，況被告自承我的上手綽號為「阿杰」，我都是在苗栗
    頭份地區向他購入甲基安非他命等語明確（見偵22588卷第2
    7、47頁），參酌被告與翁○○亦非至親，若無藉此牟利之誘
    因，實無屢屢甘冒重典，遠從苗栗販入毒品後，再大費舟車
    勞頓前來臺中交貨之理，益見被告就本案販賣第二級毒品行
    為，主觀上均應具有營利之意圖，要屬無疑。至被告於警詢
    時雖曾供稱：我幫翁○○代購毒品，只是為了與他發生性關係
    云云（見偵22588卷第26頁），然被告於本院供稱：我與翁○
    ○沒有拿毒品也會發生性關係等語明確（見本院卷第82頁）
    ，足認被告是否與翁○○發生性關係，顯與其從事毒品販賣之
    主觀營利意圖無關，此部分不足為有利被告之認定，辯護人
    於本院再聲請傳喚證人翁○○欲證明被告並非基於性交利益而
    代購毒品部分（見本院卷第153頁），經核已無必要，附此
    敘明。
　㈤綜上調查結果，本案事證明確，被告犯行洵堪認定，自應依
　　法論科。
二、論罪科刑部分：
  ㈠核被告就犯罪事實一之㈠所為，係犯毒品危害防制條例第4條
    第2項之販賣第二級毒品既遂罪；犯罪事實一之㈡部分，係警
    方利用被告原已存有販賣第二級毒品之犯意，由翁○○配合警
    方以「釣魚」之偵搜技巧查獲，業經本院詳述如前，被告主
    觀上既有販賣毒品之意思，客觀上又已著手於販賣行為，然
    因翁○○係配合警方查緝犯罪而無購買之真意，核被告此部分
    所為，係犯毒品危害防制條例第4條第6項、第2項之販賣第
    二級毒品未遂罪。其於販賣第二級毒品既、未遂前，分別持
    有第二級毒品之低度行為，各為販賣之既、未遂之高度行為
    所吸收，均不另論罪。另臺灣臺中地方檢察署檢察官移送併
    辦部分（109年度偵字第26052號），與起訴部分為同一事實
    ，本院自應併予審理。被告所犯上開2罪間，犯意各別、行
    為互殊，應予分論併罰。
  ㈡刑之減輕事由：
　⒈被告就犯罪事實一之㈡之犯行，為未遂犯，爰依刑法第25條第
    2項規定，按既遂犯之刑減輕之。
  ⒉按刑法第59條規定犯罪之情狀可憫恕者，得酌量減輕其刑，
    其所謂「犯罪之情狀」，與同法第57條規定科刑時應審酌之
    一切情狀，並非有截然不同之領域，於裁判上酌減其刑時，
    應就犯罪一切情狀（包括同法第57條所列舉之10款事項），
    予以全盤考量，審酌其犯罪有無可憫恕之事由（即有無特殊
    之原因與環境，在客觀上足以引起一般同情，以及宣告法定
    低度刑，是否猶嫌過重等等），以為判斷。又刑法第59條所
    規定之酌量減輕其刑，係裁判上之減輕，必以犯罪之情狀顯
    可憫恕，認為科以最低度刑仍嫌過重者，始有其適用。而同
    為販賣毒品之人，其原因動機不一，犯罪情節未必相同，或
    有大盤毒梟者，亦有中、小盤之分，甚或僅止於吸毒者友儕
    間為求互通有無之有償轉讓者亦有之，其販賣行為所造成危
    害社會之程度自屬有異。於此情形，倘依其情狀處以較輕之
    徒刑，即足以懲儆，並可達防衛社會之目的者，自非不可依
    客觀之犯行與主觀之惡性二者加以考量其情狀，是否有可憫
    恕之處，適用刑法第59條之規定酌量減輕其刑，期使個案裁
    判之量刑，能斟酌至當，符合比例原則。經查，被告就犯罪
    事實一之㈠所為販賣第二級毒品犯行，固係無視國家對於杜
    絕毒品危害之禁令，而應予非難，惟考量其販賣對象僅1人
    、價金並非甚鉅，且無龐大之交易數量，與大量販售毒品予
    不特定人之毒販相較，其犯罪之情節尚非至惡，而毒品危害
    防制條例第4條第2項之罪，關於自由刑之法定最輕本刑為「
    有期徒刑10年」，是依被告此部分販賣第二級毒品之犯罪情
    狀，在客觀上足以引起一般人之同情，情節尚堪憫恕，爰依
    刑法第59條規定，就犯罪事實一之㈠販賣第二級毒品既遂罪
    部分酌予減輕其刑。至犯罪事實一之㈡販賣第二級毒品未遂
    部分，經依刑法第25條第2項減輕其刑後，已難認有情輕法
    重之情，則不予適用刑法第59條再予酌減其刑，附此敘明。
  ⒊被告雖於偵查中白白犯罪事實㈠、㈡犯行，然於原審及本院審
    理時均否認有何販賣行為（被告雖不否認客觀之交易過程，
    然辯稱其行為模式僅為受託代購，主觀上無牟利意圖，且就
    犯罪事實一之㈡亦主張遭受警方「陷害教唆」，難認可寬認
    其合於自白犯罪之要件）；又本件並無因被告供出毒品來源
    ，而查獲其他正犯或共犯之情形，亦有臺灣臺中地方檢察署
    109年10月26日中檢增秋109偵22588字第1099111264號函、
    臺中市政府警察局第四分局109年11月6日中市警四分偵字第
    1090051986號函附卷可憑（見原審卷第121、125頁），是本
    案自無毒品危害防制條例第17條第2項偵審自白犯罪、同條
    第1項供出上手而查獲等減刑規定之適用，併予敘明。
參、本院駁回上訴之說明：
一、原審以被告所犯事證明確，因而；
　㈠就罪刑部分，適用毒品危害防制條例第4條第2項、第6項，刑
    法第11條、第25條第2項、第59條、第51條第5款等規定，並
    審酌被告意圖不法利益，鋌而走險販賣第二級毒品，助長毒
    品散布，並危害社會治安及國民健康，所為應予非難，考量
    販賣情節之價量情形，兼衡其於原審自承之智識程度、家庭
    經濟狀況（見原審卷第192-193頁）等一切情狀，分別量處
    如附表編號1、2「原判決宣告刑及沒收」欄所示之刑，並定
    其應執行有期徒刑5年8月。
　㈡就沒收部分，說明⑴扣案之第二級毒品甲基安非他命，其中1
    包（毛重2.5公克、驗餘淨重2.1411公克），係被告作為本
    案犯罪事實一之㈡販賣第二級毒品未遂犯行之交易標的，除
    因鑑定用罄者外，依毒品危害防制條例第18條第1項前段，
    於附表編號2「原判決宣告刑及沒收」欄之罪刑項下，宣告
    沒收銷燬之（且敘明毒品包裝袋上殘留之微量毒品，依現今
    科技水準尚難以完全離析，包裝袋自應視為毒品之一部）；
    至其餘扣案之第二級毒品甲基安非他命3包，則係供被告所
    施用，業據被告供認在卷（見原審卷第89頁），因被告被訴
    施用第二級毒品犯行部分，經原審宣告公訴不受理確定（詳
    後述），自應由檢察官另行處理；⑵扣案之IPHONE手機1支（
    含SIM卡1張，見偵22588卷第57-58頁所示之扣押物品目錄表
    ），係被告所有，且供犯罪事實一之㈠、㈡犯行使用之物，亦
    經被告供認無訛（見原審卷第89頁），是該手機1支（含SIM
    卡1張）應依毒品危害防制條例第19條第1項規定，於附表編
    號1、2「原判決宣告刑及沒收」欄之罪刑項下，分別宣告沒
    收。⑶被告因犯罪事實一之㈠部分，已取得販賣價金5000元，
    此部分未扣案之犯罪所得，應依刑法第38條之1第1項、第3
    項規定，於附表編號1「原判決宣告刑及沒收」欄之罪刑項
    下宣告沒收，且諭知於全部或一部不能沒收或不宜執行沒收
    時，追徵其價額。⑷至其餘扣案之吸食器玻璃球管1支、吸食
    器玻璃管1支、塑膠管1支、塑膠吸管1支、夾鍊袋1包、酒精
    棉片5片等物品，則據被告供承為施用第二級毒品犯行使用
    之物（見原審卷第89頁），自不得宣告沒收。
二、經核原審認事用法均無違誤，量刑（含宣告刑及所定之應執
    行刑）及沒收銷燬、沒收（含追徵價額）之宣告暨不予沒收
    之說明亦屬妥適。被告上訴意旨仍執陳詞否認犯罪，其辯解
    及辯護意旨所執情詞，均無可採業經本院論駁如上，其上訴
    為無理由，應予駁回。　　　　　　
據上論結，應依刑事訴訟法第368條，判決如主文。
本案經檢察官洪家業提起公訴及移送併辦，檢察官乙○○到庭執行
職務。
中　　華　　民　　國　　110 　年　　8 　　月　　24　　日
          　刑事第十二庭    審判長法　官  張國忠
　　　　　      　　　　　　　    法　官  陳  葳        
　　　　　　　　      　　　　　  法　官  劉敏芳
以上正本證明與原本無異。
如不服本判決應於收受送達後20日內向本院提出上訴書狀，其未
敘述上訴之理由者，並應於提起上訴後20日內向本院補提理由書
（均須按他造當事人之人數附繕本）「切勿逕送上級法院」。因
疫情而遲誤不變期間，得向法院聲請回復原狀。  

　　　　　　　　　　　       　　 書記官  施耀婷 

中　　華　　民　　國　　110 　年　　8 　　月　　24　　日


















附表：
　　　
編號 犯罪事實 原判決宣告刑及沒收 1 犯罪事實一㈠ 甲○○犯販賣第二級毒品罪，處有期徒刑伍年陸月。扣案之手機壹支（含SIM卡壹張），沒收；未扣案之犯罪所得新臺幣伍仟元，沒收，於全部或一部不能沒收或不宜執行沒收時，追徵其價額。 2 犯罪事實一㈡ 甲○○犯販賣第二級毒品未遂罪，處有期徒刑伍年貳月；扣案之第二級毒品甲基安非他命壹包（毛重貳點伍公克，驗餘淨重貳點壹肆壹壹公克，含包裝袋），沒收銷燬；扣案之手機壹支（含SIM卡壹張），沒收。 

附錄本案論罪科刑法條：
毒品危害防制條例第4條
製造、運輸、販賣第一級毒品者，處死刑或無期徒刑；處無期徒
刑者，得併科新臺幣3千萬元以下罰金。
製造、運輸、販賣第二級毒品者，處無期徒刑或10年以上有期徒
刑，得併科新臺幣1千5百萬元以下罰金。
製造、運輸、販賣第三級毒品者，處7年以上有期徒刑，得併科
新臺幣1千萬元以下罰金。
製造、運輸、販賣第四級毒品者，處5年以上12年以下有期徒刑
，得併科新臺幣5百萬元以下罰金。
製造、運輸、販賣專供製造或施用毒品之器具者，處1年以上7年
以下有期徒刑，得併科新臺幣1百50萬元以下罰金。
前五項之未遂犯罰之。